【裁判字號】    92,訴,268
【裁判日期】    920829
【裁判案由】    毒品危害防制條例
【裁判全文】
臺灣高雄地方法院刑事判決                          九十二年度訴字第二六八號
    公  訴  人  臺灣高雄地方法院檢察署檢察官
    被      告  甲○○
右列被告因違反毒品危害防制條例案件，經檢察官提起公訴（九十一年度毒偵字第七
四四四號），本院判決如左：
    主  文
甲○○連續施用第一級毒品，累犯，處有期徒刑壹年捌月；扣案之第一級毒品海洛因
貳小包（驗後淨重零點柒伍公克，包裝重零點參柒公克），沒收銷燬之。
    事  實
一、甲○○前於民國八十六年間，因違反肅清煙毒條例及麻醉藥品管理條例案件（施
    用毒品），經臺灣高雄地方法院於八十七年四月三日以八十六年度訴字第三０五
    八號分別判處有期徒刑三月二月、五月，應執行有期徒刑三年五月，經上訴臺灣
    高等法院高雄分院適用毒品危害防制條例之規定，將其裁定送觀察、勒戒後，認
    有繼續施用毒品之傾向，再裁定施以強制戒治，於戒治期滿後，業經該院於八十
    八年八月十八日以八十七年度上訴字第一一八四號判決免刑確定。甲○○復因施
    用第二級毒品安非他命案件，經檢察官提起公訴，嗣於九十年五月二十九日，經
    本院以九十年度易字第一五六一號判處有期徒刑三月確定，並於九十年九月十日
    易科罰金執行完畢，仍不知悔改。另基於概括犯意，自九十一年十一月中旬某日
    起至九十一年十二月十五日十三時許止，在其高雄縣鳳山市○○路○段三九六號
    之住處，連續以捲煙之方式，施用第一級毒品海洛因多次。嗣為警於九十一年十
    二月十七日一時三十分許，在高雄市三民區○○○路與澄清路口臨檢盤查時查獲
    ，並扣得第一級毒品海洛因二小包（合計驗後淨重約零點七五公克，包裝重約零
    點三七公克）
二、案經高雄市政府警察局移請台灣高雄地方法院檢察署檢察官偵查起訴。
    理  由
一、訊據被告甲○○於本院審理中坦承右揭犯行不諱（見本院九十二年八月一日審判
    筆錄），且被告於九十一年十二月十七日二時三十分許經警採尿送驗，經高雄市
    立凱旋醫院以酵素免疫分析法、ＧＣ／ＭＳ分析法（氣象層析質譜儀法）檢驗，
    二次檢驗結果確均呈現有嗎啡之陽性反應，有該院之煙毒尿液檢驗成績書及高雄
    市政府警察局保安警察大隊尿液採證代碼對照表各一紙附卷可稽（見警卷第十四
    頁；偵卷第八頁）；且扣案之白粉二小包經送驗後，確含有第一級毒品海洛因之
    成分，而驗後之淨重合計為零點七五公克、包裝重為零點三七公克，有法務部調
    查局九十二年一月十四日「調科壹字第二二ＯＯ一四五八九」號鑑定通知書一紙
    可按（見本院卷），均足佐被告於上開時間確有施用第一級毒品海洛因之事實；
    另按「施用海洛因後，其於尿液中排出之最長時限，受施用劑量、施用方式、個
    人體質及其代謝情況等因素影響，因個案而易，一般可檢出之最長時間為海洛因
    服用後二至四天」等情，亦有行政院衛生署管制藥品管理局九十一年八月二日「
    管檢字第一Ｏ八四四三號函」可查，是被告之自白與事實相符，應可採信。
二、至被告雖另辯以：本件查獲之毒品二包，並非經其自己拿出，係經警違法搜索伊
    所駕駛之車子所發現云云。然當場查獲被告之員警洪豪傑於本院調查中結稱：「
    （問：當天如何查獲？）是我們巡邏到九如路與澄清路口時，看到被告甲○○行
    跡可疑，我們就攔他下來盤查，我們查電腦之後發現他有毒品前科，我們就問他
    口袋是什麼東西，可否拿出來給我們看一下，他就同意拿出他上衣口袋內的峰牌
    香煙給我們看，我們將香煙倒出來之後就查獲本案所查扣之二包毒品。」等語（
    見本院九十二年三月十日訊問筆錄），核與另一為當場查獲之員警顏光勇於本院
    九十二年三月二十七日調查中所證：當日因認被告與其友人行跡可疑，所以將渠
    等攔下盤檢，嗣請被告拿出證件並查詢後，發現被告有毒品前科，伊遂請被告是
    否可拿出身上東西，經被告答應後，被告即從身上拿出第一包香菸盒，嗣伊發現
    該盒內有吸管切成尖狀的東西，所以伊就研判被告應該有吸用毒品，所以又繼續
    問被告身上有什麼東西請他拿出來，他拿出第二包香菸盒，裡面就有扣案之二包
    毒品等語，大致相符，是被告所辯是否可採，已非無疑；況，被告於本院調查中
    雖另陳稱：當日其綽號「阿肥」名籍不詳之友人亦可證明毒品係從車上搜出云云
    ，惟被告至本院辯論終結前，始終未陳報「阿肥」名籍資料供本院傳訊該人查證
    上開事實，是被告上開所辯，尚難採信。
三、綜上所述，縱查獲之上開毒品二包排除作為認定被告犯行之證據，惟依合法程序
    取得之煙毒尿液檢驗成績書，亦足作為被告上述之自白之補強證據，而堪認被告
    確有上述犯行。是本件被告三犯毒品危害防制條例第十條第一項之罪之犯罪事證
    明確，應予依法論科。
四、核被告甲○○所為，係犯毒品危害防制條例第十條第一項之施用第一級毒品罪。
    其持有第一級毒品之低度行為，為施用之高度行為所吸收，均不另論罪。又被告
    先後多次施用第一級毒品之犯行，時間緊接，分法相同，觸犯構成要件相同之罪
    名，顯係基於概括之犯意為之，應依連續犯規定論以一罪，並依法加重其刑。另
    被告曾因施用第二級毒品安非他命案件，經檢察官提起公訴，嗣於九十年五月二
    十九日，經本院以九十年度易字第一五六一號判處有期徒刑三月確定，並於九十
    年九月十日易科罰金執行完畢，其於有期徒刑執行完畢五年內，再犯有期徒刑以
    上之罪，為累犯，依法應加重其刑，並依法遞加重之。爰審酌被告前因施用毒品
    案件經觀察勒戒，戒治後為不起訴處分，仍不知悔改，復於前開不起訴處分後五
    年內，再犯本案，足見其意志力不堅，陷溺惡習已深，惟其所犯罪行乃自戕行為
    ，尚無害及他人，犯後亦坦承犯行，犯罪後態度尚稱良好及其他一切情狀，量處
    如主文所示之刑，以示懲儆。又扣案之第一級毒品海洛因二小包（驗後淨重合計
    零點七五公克，包裝重零點三七公克），應依毒品危害防制條例第十八條第一項
    之規定，不論屬於犯人與否，應宣告沒收併銷燬之，附此敘明。
據上論斷，應依刑事訴訟法第二百九十九條第一項前段，毒品危害防制條例第十條第
一項、第十八條第一項前段，刑法第十一條、第五十六條、第四十七條，判決如主文
。本案經檢察官林美靜到庭執行職務。
中      華      民      國    九十二    年      八      月    二十九    日
                                  臺灣高雄地方法院刑事第四庭
                                      審判長法  官    陳明富
                                            法  官    劉定安
                                            法  官    吳志豪
右正本證明與原本無異。
如不服本判決，應於判決送達後十日內，向本院提出上訴狀。
                                            書記官    邱秋珍
中      華      民      國    九十二    年      九      月      一      日
附錄本案論罪科刑法條全文：
毒品危害防制條例第十條第一項
施用第一級毒品者，處六月以上五年以下有期徒刑。


司法院資訊處製作；財團法人民間司法改革基金會備份。
